臺灣桃園地方法院刑事判決　　　　　　　96年度訴字第1084號
公　訴　人　臺灣桃園地方法院檢察署檢察官
被　　　告　甲○○
　　　　　　　　　　（另案
上列被告因違反毒品危害防制條例案件，經檢察官提起公訴（96
年度毒偵字第339號），被告為有罪之陳述，本院合議庭裁定由
受命法官獨任進行簡式審判程序，茲判決如下︰
    主  文
甲○○施用第一級毒品，累犯，處有期徒刑拾月，減為有期徒刑
伍月。扣案第一級毒品海洛因貳包（合計淨重二點六一公克，連
同總重零點四一公克之包裝塑膠袋二個）沒收銷燬之；扣案電子
磅秤壹個沒收；又施用第二級毒品，累犯，處有期徒刑陸月，減
為有期徒刑參月，扣案第二級毒品安非他命壹包（驗餘含塑膠袋
重零點四二公克，連同包裝塑膠袋一個）沒收銷燬之；扣案電子
磅秤壹個、玻璃球吸食器壹個、吸管貳支，均沒收；應執行有期
徒刑柒月，扣案第一級毒品海洛因貳包（合計淨重二點六一公克
，連同總重零點四一公克之包裝塑膠袋二個）、第二級毒品安非
他命壹包（驗餘含塑膠袋重零點四二公克，連同包裝塑膠袋一個
），均沒收銷燬之；扣案電子磅秤壹個、玻璃球吸食器壹個、吸
管貳支，均沒收。
    事  實
一、甲○○前於民國八十八年間因施用毒品案件，經本院於八十
    八年十月十八日，以八十八年度毒聲字第五九八六號裁定觀
    察、勒戒，經觀察、勒戒後，認有繼續施用毒品之傾向，經
    本院於八十九年二月十一日，以八十九年度毒聲字第一○一
    八號裁定強制戒治，再經本院於八十九年六月二十八日，以
    八十九年度毒聲四三三一號裁定停止戒治，復經本院於九十
    年二月七日，以九十年毒聲字第五二七號裁定撤銷停止戒治
    ，於九十一年二月二十日強制戒治期滿，執行完畢；又於九
    十年間因贓物案件，經本院判處有期徒刑四月確定，於九十
    一年六月二十一日執行完畢（構成累犯）；又於九十二年間
    因施用毒品案件，經本院於九十二年七月十八日，以九十二
    年毒聲字第二一一三號裁定強制戒治，於九十三年一月九日
    因毒品危害防制條例修正而釋放出監（此次強制戒治並未執
    行完畢），並因該案經本院於九十三年間判處有期徒刑八月
    、五月，應執行有期徒刑一年確定，於九十四年七月十日縮
    刑期滿，執行完畢（構成累犯）。
二、甲○○猶不知悔改，明知毒品海洛因、甲基安非他命分屬毒
    品危害防制條例規定禁止持有、施用之第一級毒品（下簡稱
    ：海洛因）、第二級毒品（下簡稱：安非他命），竟分別基
    於施用海洛因、安非他命之犯意，先後為下列犯行：
(一)、於九十五年十一月九日十二時許，在桃園縣中壢市○○○路
    ○段三一二巷十號十四樓租住處，施用安非他命一次。
(二)、於九十五年十一月十日十八時、十九時間某時許，在上址，
    施用海洛因一次。
(三)、嗣為警先於九十五年十一月十一日零時十分許，在桃園縣八
    德市○○路五○二巷四八號前查獲，並當場扣得其所有供施
    用之海洛因二包（合計淨重二點六一公克，包裝合計重零點
    四一公克）、安非他命一包（驗餘含塑膠袋重零點四二公克
    ）；隨即經其同意於同日零時三十分許，前往其上開租住處
    ，扣得其所有供（但非專供）量秤、施用海洛因、安非他命
    之電子磅秤一個、供（但非專供）施用安非他命之玻璃球吸
    食器一個、吸管二支。
三、案經台北縣政府警察局土城分局報請台灣桃園地方法院檢察
    署檢察官偵查起訴。
    理  由
一、訊據被告甲○○於警詢、檢察官訊問時即坦承有施用海洛因
    及安非他命之犯行；於本院審理時對於有於上開時、地，先
    後施用安非他命及海洛因各一次之犯行亦供述明確；而被告
    於九十五年十一月十一日，經警採取其尿液，送台灣檢驗科
    技股份有限公司鑑驗，經該公司以免疫分析法初驗，再以極
    精密之氣相層析質譜儀分析法（GC\MS） 確認，檢驗結果呈
    現嗎啡、安非他命陽性反應，此有台北縣政府警察局土城分
    局被採尿人姓名對照表、台灣檢驗科技股份有限公司濫用藥
    物檢驗報告各一份在卷可憑。又TOXI-LAB法分析原理為薄層
    色層分析，當其他藥物與安非他命（或嗎啡類毒品）呈現相
    同滯留高度與顏色反應，方可能呈現偽陽性；EMIT法則屬免
    疫學分析原理，當其他藥物與安非他命（或嗎啡類毒品）化
    學結構相近才可能引起偽陽性。檢體再經氣相層析質譜儀確
    認，可將免疫分析法、薄層色層分析法所造成之偽陽性結果
    排除，均不致產生安非他命（或嗎啡類毒品）偽陽性反應，
    此先後經行政院衛生署管制藥品管理局九十年一月二十日管
    檢字第九一０九一號及九十年八月十六日管檢字第九六九四
    六號分別函述甚明。被告之尿液經上開檢驗，已足認定其尿
    中確有嗎啡類毒品及安非他命類毒品之陽性反應無誤。
二、參以服用海洛因後，二十四小時內約有服用量百分之八十排
    泄於尿液中，其於尿液中可檢出之最長時限，受施用劑量、
    施用方式、個人體質及其代謝情況等因素影響，一般可檢出
    之最長時限，為服用後二至四天，有行政院衛生署管制藥品
    管理局九十一年十月二十一日管檢字第一一ＯＯ二號函敘甚
    明。又安非他命經口服投與後約百分之七十於二十四小時內
    自尿中排出，約百分之九十於九十六小時內自尿中排出，由
    於安非他命成分之檢出與其投與方式、投與量、個人體質、
    採尿時間與檢測儀器之精密度等諸多因素有關，最長可能不
    會超過四日（九十六小時）等情，亦經行政院衛生署藥物食
    品檢驗局八十一年二月八日藥檢壹字第一一五六號函敘明
    斯旨明確。復有現場查獲情形及海洛因、安非他命、施用工
    具之照片七張在卷；白色粉末二包、白色結晶一包、供（但
    非專供）量秤、施用海洛因、安非他命之電子磅秤一個、供
    （但非專供）施用安非他命之玻璃球吸食器一個、吸管二支
    扣案可稽；該二包白色粉末，經送鑑驗，均含第一級毒品海
    洛因成分，合計淨重二點六一公克，包裝總重零點四一公克
    ；該一包白色結晶，經送鑑驗，含安非他命成分，驗餘含塑
    膠袋重零點四二公克等情，分別有法務部調查局調科壹字第
    09523045210 號鑑定通知書、衛生署管制藥品管理局管檢字
    第0960004798號鑑定書各一紙在卷足證。足認被告自白其於
    上開時、地，先後施用安非他命、海洛因各一次等情，應與
    事實相符。
三、被告前於八十八年間因施用毒品案件，經本院於八十八年十
    月十八日，以八十八年度毒聲字第五九八六號裁定觀察、勒
    戒，經觀察、勒戒後，認有繼續施用毒品之傾向，經本院於
    八十九年二月十一日，以八十九年度毒聲字第一○一八號裁
    定強制戒治，又經本院於八十九年六月二十八日，以八十九
    年度毒聲四三三一號裁定停止戒治，再經本院於九十年二月
    七日，以九十年毒聲字第五二七號裁定撤銷停止戒治，於九
    十一年二月二十日強制戒治期滿，執行完畢；又於九十二年
    間因施用毒品案件，經本院於九十二年七月十八日，以九十
    二年毒聲字第二一一三號裁定強制戒治，於九十三年一月九
    日因毒品危害防治條例修正而釋放出監（此次強制戒治並未
    執行完畢），並因該案經本院於九十三年間判處有期徒刑八
    月、五月，應執行有期徒刑一年確定，於九十四年七月十日
    縮刑期滿，執行完畢，有台灣桃園地方法院檢察署刑案資料
    查註紀錄表、台灣高等法院被告前案紀錄表各一份在卷足憑
    。依上開說明，被告係三犯以上施用毒品罪，檢察官予以起
    訴，即無不合。本件事證已經明確，被告犯行堪予認定。
四、核被告事實欄二、(一)所為，係犯毒品危害防制條例第十條第
    二項之施用第二級毒品罪；事實欄二、(二)所為，係犯毒品危
    害防制條例第十條第一項之施用第一級毒品罪。被告施用海
    洛因、安非他命前之持有海洛因、安非他命之低度行為，均
    各為高度之施用行為所吸收，均不另論罪。查被告前於九十
    年間因贓物案件，經本院判處有期徒刑四月確定，於九十一
    年六月二十一日執行完畢；又於九十三年間因施用毒品案件
    ，經本院判處有期徒刑八月、五月，應執行有期徒刑一年確
    定，於九十四年七月十日縮刑期滿，執行完畢，有台灣高等
    法院被告前案紀錄表、台灣桃園地方法院檢察署刑案資料查
    註表各一份在卷可考，被告五年以內故意再犯有期徒刑以上
    之本件二罪，均為累犯，均應依刑法第四十七條第一項之規
    定，加重其刑。事實欄二、(一)、(二)所犯施用第二級毒品罪、
    施用第一級毒品罪間，犯意各別，時間有異，應依數罪，分
    論併罰。
五、爰審酌被告有事實欄一所載前科情形，素行不佳，且其中已
    因施用毒品，先後經觀察、勒戒、強制戒治，並曾經判處徒
    刑，又犯本件同罪質之施用毒品罪，惡性較重，惟均念其所
    犯屬自殘行為，犯後為前開自白等一切情狀，而分別量處如
    主文所示之刑。而被告所犯上開施用第一級毒品罪、施用第
    二級毒品罪，均為九十六年四月二十四日以前所犯，所犯上
    開二罪，悉合於中華民國九十六年罪犯減刑條例所規定之減
    刑條件，應依該條例第二條第一項第三款之規定，分別予以
    減為如主文所示之刑，並定其應執行之刑。
六、為警扣案之白色粉末二包，含第一級毒品海洛英成分；扣案
    之白色結晶一包，含第二級毒品安非他命成分，重量均如前
    述，有前引法務部調查局鑑定通知書、衛生署管制藥品管理
    局鑑定書各一紙可參；又分別係本件供被告施用海洛因、安
    非他命之用而當場查獲，業據被告審理時供明，雖其中第一
    級毒品部分，鑑定機關於鑑定時，將毒品與包裝分別秤重，
    然依鑑定機關法務部調查局之海洛因毒品純度定量分析鑑驗
    標準作業程序，係將包裝內之白粉（海洛因）取出裝於該局
    毒品檢驗用袋中進行海洛因純度定量分析，包裝則呈空袋形
    狀，但仍留有極微量白粉（海洛因）殘渣於塑膠袋中，此經
    法務部調查局九十四年一月二十八日調科壹字第0946210007
    0 號函述明確，則該包裝並未與毒品完全析離；就本件毒品
    與包裝，均應依毒品危害防制條例第十八條第一項前段規定
    ，諭知沒收銷燬之。為警扣案之電子磅秤一個係供（但非專
    供）量秤、施用之海洛因、安非他命所用之物；玻璃球吸食
    器一個、吸管二支，係供（但非專供）施用安非他命所用之
    物；以上均為被告所有，業經被告坦承在卷，均應依刑法第
    三十八條第一項第二款分別在其施用海洛因、安非他命罪項
    下宣告沒收。另為警一併扣案之注射針筒二支，並非被告所
    有，業經被告於本院陳明，又無證據證明為被告所有，不得
    宣告沒收，一併敘明。
七、被告於準備程序中，就被訴事實為有罪之陳述，是本件合於
    刑事訴訟法第二百七十三條之一第一項之要件，經本院裁定
    由受命法官獨任進行簡式審判程序，併於敘明。
據上論斷，應依刑事訴訟法第二百七十三條之一第一項、第二百
九十九條第一項前段，中華民國九十六年罪犯減刑條例第二條第
一項第三款、第七條，毒品危害防制條例第十條第一項、第二項
、第十八條第一項前段，刑法第十一條、第四十七條第一項、第
五十一條第五款、第三十八條第一項第二款，判決如主文。
本案經檢察官徐文豪到庭執行職務。
中　　華　　民　　國　　96　　年　　7 　　月　　18　　日
                  刑事第三庭法  官  尹  良
上正本證明與原本無異。
如不服本判決，應於判決送達後十日內向本院提出上訴狀 (應附
繕本)，上訴於臺灣高等法院。
                            書記官  廖宜政
中　　華　　民　　國　　96　　年　　7 　　月　　18　　日
附論罪科刑法條：
毒品危害防制條例第十條
施用第一級毒品者，處六月以上五年以下有期徒刑。
施用第二級毒品者，處三年以下有期徒刑。
